臺灣板橋地方法院民事判決　　　　　　　100年度訴字第108號
原　　　告　鄭筑文
訴訟代理人　姚本仁律師
被　　　告　永欣租賃股份有限公司
法定代理人　戴國
訴訟代理人　劉明鏡律師
上列當事人間債務人異議之訴事件，經本院於民國100 年2 月25
日言詞辯論終結，判決如下：
    主  文
本院九十七年度執字第六九八三七號清償票款強制執行事件，被
告永欣租賃股份有限公司對原告所為關於附表所示不動產（丙標
）之拍賣程序以後（不含拍賣程序）之強制執行程序應予撤銷。
原告其餘之訴駁回。
訴訟費用由被告負擔。
    事實及理由
一、原告主張：被告以台灣士林地方法院89年度執字第2328號債
    權憑證為執行名義，向鈞院聲請對原告為強制執行（案號：
    97年度執字第69837 號；下稱系爭執行事件），該債權憑證
    所載之債權係源於台灣台北地方法院83年度票字第8871號民
    事裁定：「債務人（即禎美實業有限公司、兼法定代理人陳
    錦枝、債務人陳慶忠、陳大江）於民國83年4 月8 日共同簽
    發之本票，內載憑票交付債權人（即本件被告）新台幣（下
    同）1,170 萬元，其中之1,135 萬元，及自83年6 月15日起
    至清償日止，按年息百分之20計算之利息，得為強制執行」
    為據。惟查被告以該於83年4 月8 日簽發之本票聲請本票裁
    定為執行名義，該民事裁定係於83年6 月28日確定，依民法
    第137 條第1 、3 項規定，該中斷而重行起算之五年時效應
    自斯時起算，惟被告係於89年1 月26日始提出該本票裁定及
    確定證明書聲請執行，其五年之時效業已完成。故原告依民
    法第144 條第1 項規定，自斯時起即得拒絕給付。雖被告嗣
    後獲台灣士林地方法院於89年4 月25日核發債權憑證，惟時
    效完成後，即不生時效中斷之問題，並非核發債權憑證後，
    時效即可重行起算。故被告對原告聲請執行之上開債權已於
    88年6 月28日時效完成，又依民法146 條規定，主權利因時
    效消滅者，其效力及於從權利，原告得拒絕給付本金及利息
    。詎被告仍聲請強制執行，然被告請求權已罹於時效，且系
    爭執行事件之執行程序亦未終結，乃依強制執行法第14條規
    定提起本訴等語，併為聲明：鈞院97年度執字第69837 號強
    制執行事件中，被告對原告所為之強制執行程序應予撤銷。
二、被告則抗辯：
  (一)系爭執行事件就附表所示丙標不動產部分，經於99年3 月23
    日由訴外人黃進雄得標拍定，民事執行處並完成分配表之製
    作，訂於99年10月20日分配，依正常之執行程序，於原告在
    100 年1 月18日提起本件債務人異議之訴前，系爭執行事件
    應早已完成撥款作業手續而終結。茲因原告以不法之聲明異
    議及非法提起分配表異議之訴之手段不法拖延，及鈞院民事
    執行處司法事務官之下列相關錯誤疏失，致使依正常程序及
    規定應屬早已完成之撥款程序，拖延迄今，其未能依法撥款
    ，顯係可歸責於原告之不法行為，和司法事務官之錯誤疏失
    所造成，是本件丙標之執行程序依法應已終結，原告就本執
    行案丙標要無對被告提起債務人異議之訴，撤銷執行程序可
    言，茲敘明詳細理由如次：
  1.按強制執行法第39條第1 項規定：「債權人或債務人對於分
    配表所載各債權人之債權或分配金額有不同意者，應於分配
    期日一日前，向執行法院提出書狀，聲明異議。」是如原告
    未於「分配期日一日前，向執行法院提出書狀，聲明異議」
    時，即屬無異議，執行法院應依分配表迅速為分配（參辦理
    強制執行事件應行注意事項第16項第(二)、(六)點）。是為債務
    人之原告，自不得更於分配期日當日或其後再行聲明異議，
    此觀上開法條之規定自明。查本件丙標之執行分配表作成後
    ，經鈞院民事執行處以板院輔97執火字第69837 號函，通知
    全體債權人及原告（債務人），定於99年10月20日上午10時
    在民事執行處實施分配。是依規定原告至遲應於99年10月19
    日以前向執行法院提出書狀聲明異議，始屬合法之異議。查
    原告並未遵守強制執行法第39條第1 項之規定，其遲至分配
    期日當天即99年10月20日始具狀向鈞院執行處為聲明異議，
    足證原告該聲明異議顯屬不合法，該分配表就全案言（含被
    告部分），應屬無異議而告確定，執行法院自應依該確定之
    分配表迅速為分配，始屬合法。
  2.查原告雖於系爭執行事件99年10月27日所呈之民事執行陳報
    暨聲請狀中，陳明：其聲明異議狀於99年10月19日之下班夜
    間，曾委由快遞公司人員李居民於當日晚間送達，詎鈞院值
    班法警不肯於書狀繕本蓋章，僅肯於收據上蓋章，惟遞送書
    狀之李居民發現此舉與應於書狀繕本上蓋章之指示不符，只
    得取回，再於翌日重新遞送，而提出蓋有章戳之收據及切結
    書影本為證，並主張原告所委託遞送之人員李居民於99年10
    月19日業已至鈞院遞送本件聲明異議狀，因值班法警僅同意
    蓋章於快遞單據上，而不同意於書狀繕本蓋章，雙方對於收
    狀程序發生誤會，快遞人員只得取回，於翌日再次呈遞，並
    以其遲誤非可歸責於原告為由，而依強制執行法第30之1條
    準用民事訴訟法第164 條第1 項規定，向執行處聲請回復原
    狀，請准原告所提聲明異議云云。惟查鈞院值班法警於快遞
    人員所遞送之以信封密封文件之單據上蓋上收取章戳，表示
    收受該快遞，此乃收受密封郵件之慣常作法，法警所為並無
    任何違誤，此與郵局送至鈞院之掛號或雙掛號信函，鈞院均
    係於該掛號信函上之單據或雙掛號回執上簽名或蓋章，表示
    收受該信函之情正相符合。本件並無原告所謂李居民與值班
    法警「雙方對於收狀程序發生誤會」情事。按本件並非由原
    告之使用人李居民直接遞送該聲明異議書狀，而係遞送密封
    快遞，且密封快遞（未開封不知內容）並不等同於聲明異議
    書狀，故法警僅同意在密封快遞之單據上蓋收件章，而不同
    意於密封快遞以外之另一聲明異議書狀繕本上蓋章，實乃當
    然，並無任何違誤。原告之使用人自己不願遞送快遞，而取
    回該快遞文件，其係原告及其使用人本諸其自主意願所為之
    決定，如因而有所謂之遲誤不變期間者，其亦係可歸責於原
    告之事由所致（原告使用人之過失即屬原告之過失）。是本
    件要無得依強制執行法第30之1 條準用民事訴訟法第164 條
    第1 項規定聲請回復原狀情事，況該「分配期日一日前」之
    規定，並非不變期間，而屬失權規定，足證原告之該聲明異
    議顯不合法，該分配表就全案言（含被告部分），應屬無異
    議而告確定，執行法院自應依該確定之分配表迅速為分配始
    屬合法。
  3.退萬步言，原告之聲明異議果屬合法，則依強制執行法第41
    條第3 項：「聲明異議人未於分配期日起10日內向執行法院
    為前二項起訴之證明者，視為撤回其異議之聲明；…」之規
    定。原告未於99年10月20日分配期日起10日內之99年10月30
    日前為起訴，反遲至其後之99年11月12日始對被告提起分配
    表異議之訴（參鈞院99年度訴字第2634號分配表異議之訴事
    件，原告於100 年2 月10日當庭撤回該事件之起訴而結案）
    ，原告顯已違反「於分配期日起10日內向執行法院為起訴之
    證明」之規定，依法應視為撤回其異議之聲明。是該分配表
    就被告之部分言，應屬無異議而告確定，鈞院民事執行處自
    應依該確定之分配表迅速為分配始屬合法。雖鈞院民事執行
    處於99年11月3 日以板院輔97執火字第69837 號執行命令於
    主旨表明：「請於文到10日內，向本處提出已就異議事項，
    對為反對陳述之債權人永欣租賃股份有限公司、... 提起訴
    訟之證明，逾期即視為撤回分配表異議之聲明，本院將依原
    分配表實行分配，請查照。」云云。惟查該執行命令顯已違
    反強制執行法第41條第3 項之規定，已然不合法。再該聲明
    異議，並非屬強制執行法第40條之1 所謂之「更正分配表實
    行分配」而有為反對陳述情事，其10日之起訴期間，自非屬
    強制執行法第41條第4 項規定：「前項期間，於第40條之1
    有反對陳述之情形，自聲明異議人受通知之日起算。」之範
    疇。民事執行處司法事務官違反強制執行法第41條第3 項之
    規定，錯誤引用強制執行法第41條第4 項所謂：「自聲明異
    議人受通知之日起算」10日內提出訴訟之證明之規定。是上
    開99年11月3 日板院輔97執火字第69837 號執行命令應屬無
    效，該分配表就系爭執行事件言（含被告部分），應屬無異
    議而告確定，執行法院自應依該確定之分配表迅速為分配，
    始屬合法。
  4.綜上所述，系爭執行事件於99年3 月23日由訴外人黃進雄得
    標拍定之丙標，係因原告之非法聲明異議及不法提起之分配
    表異議之訴，以及司法事務官之前開錯誤疏失，而造成上開
    應依確定之分配表迅速分配而不為之不法結果，該執行程序
    依法自屬已經終結，原告所為本件債務人異議之訴，要難認
    為有據。
  (二)系爭執行事件甲標及乙標部分：
    查本執行案甲標及乙標部分被告已於99年8 月23日具狀撤回
    該剩餘兩標之執行程序，此有該撤回聲請狀可稽。是就被告
    言，此部份之執行程序早已經終結。原告所為本件債務人異
    議之訴，要難認為有據。
  (三)按司法院院字第1653號解釋明揭：「金錢債務。約定利息每
    週年給付一次。其利息請求權。依民法第121 條規定。應以
    每屆週年之末日。為其可行使之起算時期。如以一訴請求數
    年之利息。除由該末日起算在五年內之部分時效尚未完成外
    。其已逾越此項期間之部分。自應因時效而消滅。」又「消
    滅時效完成，原告僅取得為拒絕給付之抗辯權而已，其請求
    權並非當然消滅，原本債權已罹於時效，但於原告為時效抗
    辯前，其利息及違約債權仍陸續發生，而已發生之利息及違
    約金並非民法第146 條所稱之從權利，其請求權與原本請求
    權各自獨立，消滅時效亦分別起算，原本請求權雖已罹於消
    滅時效，已發生之利息及違約金請求權並不因而隨同消滅。
    」最高法院著有97年度台上字第477 號民事裁定意旨可參。
    是本件果有所謂原本債權已罹於時效情事，惟於原告為時效
    抗辯前，已發生之5 年利息債權之請求權並未消滅，在此範
    圍內，被告仍得行使權利，本件強制執行程序應無撤銷可言
    。
  (四)併為答辯聲明：原告之訴駁回。
三、兩造不爭執事項：
  (一)被告於97年8 月7 日持台灣士林地方法院89年度執字第2328
    號債權憑證為執行名義，向本院聲請對原告之不動產為強制
    執行（案號：97年度執字第69837 號），聲請執行債權為4,
    706,824 元及自83年6 月15日起至清償日止按年息20% 計算
    之利息（下稱系爭債權）。經執行法院將被告聲請執行之原
    告之不動產分成甲、乙、丙三標拍賣，其中丙標部分於99年
    3 月23日由訴外人黃進雄以總價19,239,999元得標拍定，並
    於99年4 月1 日繳足價金，而由執行法院核發權利移轉證書
    予拍定人黃進雄於99年4 月8 日收受。嗣執行法院就上開執
    行所得金額於99年10月4 日製作分配表，定99年10月20日為
    分配期日，迄未發款。另甲標及乙標不動產部分，則經被告
    於99年8 月23日具狀撤回此部分執行之聲請，然因另有他債
    權人併案聲請執行，故仍由執行法院續行拍賣中，業經本院
    調閱上開執行卷宗。
  (二)被告就系爭執行事件所持台灣士林地方法院89年度執字第23
    28號債權憑證，原執行名義為台灣台北地方法院83年度票字
    第8871號於83年6 月28日所為民事裁定，該裁定主文第一項
    為：「債務人（即禎美實業有限公司、兼法定代理人陳錦枝
    、債務人陳慶忠、陳大江）於八十三年四月八日共同簽發之
    本票內載憑票交付債權人（即本件被告）新台幣壹仟壹佰柒
    拾萬元其中之新台幣壹仟壹佰拾伍萬元及自民國八十三年
    六月十五日起至清償日止按年利率百分之二十計算之利息得
    為強制執行」，並於83年10月24日經台灣台北地方法院核發
    確定證明書，有上開債權憑證影本、民事裁定影本、確定證
    明書影本各1 份附卷可稽（見本院卷第8 至12頁）。
  (三)被告就系爭債權，先後三次以前開執行名義對原告聲請強制
    執行，第一次係於89年1 月26日向台灣士林地方法院聲請（
    89年度執字第2328號），經該院於89年4 月25日以債務人無
    財產可供執行而發給被告債權憑證。第二次係於92年8 月4
    日向台灣台北地方法院聲請（92年度執字第26780 號），經
    該院於92年9 月23日以執行無結果，於上開債權憑證加註後
    ，將該債權憑證發還被告。第三次則為向本院聲請之系爭執
    行事件，業經本院調閱上開各執行案卷。
四、本件之爭點：
  (一)系爭執行事件之執行程序是否已終結？
  (二)系爭債權其中利息部分之請求權是否已消滅？
  (三)原告請求撤銷系爭強制執行事件被告對原告所為之強制執行
    程序，有無理由？
五、就系爭執行事件之執行程序是否已終結部分：
  (一)按強制執行法第14條第1 、2 項規定：「執行名義成立後，
    如有消滅或妨礙債權人請求之事由發生，債務人得於強制執
    行程序終結前，向執行法院對債權人提起異議之訴。如以裁
    判為執行名義時，其為異議原因之事實發生在前訴訟言詞辯
    論終結後者，亦得主張之。」、「執行名義無確定判決同一
    之效力者，於執行名義成立前，如有債權不成立或消滅或妨
    礙債權人請求之事由發生，債務人亦得於強制執行程序終結
    前提起異議之訴。」。而上開法文所定債務人異議之訴，係
    以排除執行名義之執行力為目的，故該條所謂強制執行程序
    終結，係指執行名義之強制執行程序終結而言。執行名義之
    強制執行程序，進行至執行名義所載債權全部達其目的時，
    始為終結，故執行名義所載債權，未因強制執行全部達其目
    的以前，對於某一執行標的物之強制執行程序雖已終結，債
    務人仍得提起異議之訴，但此項異議之訴有理由之判決，僅
    就執行名義所載債權，未因強制執行達其目的之部分排除其
    執行力，不能據以撤銷強制執行程序業經終結部分之執行處
    分，有司法院院字第2776號解釋可資參照。
  (二)經查：系爭執行事件就原告所有如附表所示不動產（丙標）
    之拍賣程序雖已經拍定並核發權利移轉證書予拍定人而終結
    ，且經執行法院已就執行所得價金製作分配表。惟縱該分配
    表已確定，然既尚未發款，則系爭執行事件之執行程序仍屬
    尚未終結，原告自仍得提起本件債務人異議之訴（最高法院
    98年度台上字第911 號判決參照）。至債務人即原告對該分
    配表向執行法院聲明異議及向民事庭法院提起分配表異議之
    訴是否合法，則應由執行法院及受訴法院為裁判，並非本件
    債務人異議之訴所得審酌。是被告辯稱執行法院就附表所示
    丙標之不動產拍賣所得價金製作之分配表業已確定，而迄未
    發款係因原告以不法之聲明異議及非法提起分配表異議之訴
    之手段拖延，及執行法院之錯誤疏失所致，顯係可歸責於原
    告之不法行為和執行法院之錯誤疏失所造成，應認系爭執行
    事件就丙標不動產之執行程序依法已終結云云，即乏依據，
    洵無足採。
六、就系爭債權其中利息部分之請求權是否已消滅部分：
  (一)按票據法第22條第1 項規定：「票據上之權利，對匯票承兌
    人及本票發票人，自到期日起算；見票即付之本票，自發票
    日起算；三年間不行使，因時效而消滅。對支票發票人自發
    票日起算，一年間不行使，因時效而消滅。」，又消滅時效
    ，因請求而中斷，民法第129 條第1 項第1 款亦有明定。此
    之「請求」，係指債權人於訴訟外，向債務人表示行使債權
    之意思。請求無需何種方式。本票執票人聲請裁定本票強制
    執行之行為，並非起訴，而屬非訟事件，惟係經由法院向本
    票債務人表示行使本票債權之意思，故屬民法第129 條第1
    項第1 款之「請求」而發生中斷時效之效果（最高法院93年
    度台上字第2329號裁判要旨參照）。次按民法第130 條規定
    ：「時效因請求而中斷者，若於請求後六個月內不起訴，視
    為不中斷。」。又消滅時效因開始執行行為或聲請強制執行
    而中斷；時效中斷者，自中斷之事由終止時，重行起算，民
    法第129 條第2 項第5 款及第137 條第一項1 固分別定有明
    文，惟消滅時效完成後，如債權人依原執行名義或債權憑證
    聲請法院再行強制執行時，亦不生中斷時效或中斷事由終止
    重行起算時效之問題，債務人自非不得對之提起債務人異議
    之訴，以排除該執行名義之執行。（最高法院89年度台上字
    第1623號、85年度台上字第3026號、82年度台上字第186 號
    裁判要旨參照）。
  (二)本件被告之系爭債權為台灣台北地方院83年度票字第8871號
    民事確定裁定所載之債權，故系爭債權為被告對本票發票人
    即原告之票款請求權，且該本票未載到期日（參上開裁定理
    由欄第一項），依票據法第120 條第2 項規定，視為見票即
    付，依同法第22條第1 項規定，其消滅時效應自發票日（即
    83年4 月8 日）起算3 年。期間被告雖聲請上開裁定本票強
    制執行，然並未於6 個月內對被告起訴，故依前開民法第13
    0 條規定，時效視為不中斷。因此，被告對原告系爭債權之
    消滅時效，業已於86年4 月8 日完成。則被告雖於時效完成
    後之89年1 月26日，持上開民事確定裁定向台灣士林地方法
    院聲請強制執行（89年度執字第2328號），及於92年8 月4
    日向台灣台北地方法院聲請強制執行（92年度執字第26780
    號）、於97年8 月7 日向本院聲請強制執行（即系爭97年度
    執字第69837 號），均不生消滅時效中斷及時效重行起算之
    問題。故原告於時效完成後，依民法第144 條第1 項規定，
    得拒絕給付，因此其提起本件債務人異議之訴，而為拒絕給
    付之時效抗辯，於法並無不合。
  (三)至被告另抗辯：系爭債權本金部分之消滅時效雖已完成，惟
    已發生之5 年利息之請求權並未消滅一節。按「利息債權為
    從權利。已屆期之利息債權，因具有獨立性，而有法定（五
    年）請求權時效期間之適用。而主權利因時效消滅者，其效
    力及於從權利，民法第146 條定有明文。此從權利應包括已
    屆期之遲延利息在內。此觀該條文立法理由：『謹按權利有
    主從之別，從權利之時效，雖未完成，而主權利既因時效而
    消滅，則從權利亦隨之消滅，此蓋以從隨主之原則也』亦明
    。蓋僅獨立之請求權才有其獨特之請求權時效期間，未屆期
    之利息，債權人既無請求權，自無請求權時效期間是否完成
    之問題。」，有最高法院99年度第5 次民事庭會議決議可資
    參照。故被告對原告之系爭債權，其本金部分之請求權既已
    因時效完成而消滅，則利息請求權亦當然隨之消滅，原告得
    拒絕給付。
七、就原告請求撤銷系爭強制執行事件被告對原告所為之強制執
    行程序，有無理由部分：
  (一)查系爭執行事件，被告原聲請執行之甲、乙標不動產，已經
    被告於99年8 月23日具狀撤回此部分執行之聲請，只因尚有
    其他債權人併案聲請執行，故仍由執行法院續行拍賣中，業
    如前述。故關於甲、乙標不動產之執行已與被告無關，原告
    本件起訴聲明請求撤銷之執行程序，亦當然不包含甲、乙標
    不動產部分甚明，本件自無庸審酌。另就附表所示丙標之不
    動產部分，業經拍定並核發權利移轉證書予拍定人，故就丙
    標不動產之強制執行程序已經終結，依前開司法院院字第27
    76號解釋，此部分已終結之拍賣程序即不能據以撤銷，蓋此
    已涉及拍定人之權益。至丙標拍賣所得價金，屬因強制執行
    所得金額，因系爭執行事件有多數債權人參與分配及併案執
    行，依強制執行法第31條規定，執行法院應製作分配表分配
    ，故此部分程序於被告聲請執行之系爭債權未達其目的前，
    依前開司法院院字第2776號解釋，即不能認已終結。因此，
    執行法院製作之分配表無論確定與否，於發款前，該執行程
    序並未終結。故原告於執行程序未終結前，以系爭債權之消
    滅時效已完成其得拒絕給付為由，提起本件債務人異議之訴
    既有理由，即原告就系爭債權之請求權已消滅，原告即無受
    領該分配款之權利。是除丙標不動產已終結之拍賣程序不得
    撤銷外，其後依被告前開執行名義對原告所為之執行程序即
    均應予排除。
  (二)因此，原告請求撤銷系爭強制執行事件被告對原告所為之強
    制執行程序，關於附表所示丙標不動產之執行程序（即拍賣
    程序）因已終結，不得撤銷外，其後依該執行名義對原告之
    執行程序則均應予撤銷。
八、從而，原告依強制執行法第14條規定提起本件債務人異議之
    訴，請求撤銷系爭本院97年度執字第69837 號清償票款強制
    執行事件，被告對原告所為關於附表所示不動產（丙標）之
    拍賣程序以後（不含拍賣程序）之強制執行程序，為有理由
    ，應予准許；逾上開範圍之請求，則無理由，應予駁回。
九、本件事證已臻明確，兩造其餘主張、陳述及所提之證據暨攻
    擊防禦方法，經本院審酌後，認均與判決結果無影響，毋庸
    予以一一審酌，附此敘明。
結論：原告之訴為一部有理由、一部無理由，依民事訴訟法第79
條，判決如主文。
中    華    民    國   100    年    3     月    11    日
                  民事第一庭    法  官  黃信樺
以上正本係照原本作成
如對本判決上訴，須於判決送達後20日內向本院提出上訴狀。如
委任律師提起上訴者，應一併繳納上訴審裁判費。
中    華    民    國   100    年    3     月    11    日
                                書記官  李佳靜
不動產附表（丙標）：
┌─────────────────────────────────────────────────────────────┐
│土地附表：                                                                                                                │
├─┬───────────────────────────┬─┬────────────┬─────────┬──────┤
│編│        土          地          坐          落        │地│    面            積    │                  │            │
│  ├───┬────┬────┬────┬────────┤  ├──┬──┬──────┤  權  利  範  圍  │備        考│
│號│縣  市│鄉鎮市區○   段   ○ ○  段 │  地        號  │目│公頃│公畝│  平方公尺  │                  │            │
├─┼───┼────┼────┼────┼────────┼─┼──┼──┼──────┼─────────┼──────┤
│1 │新北市│三峽區  ○○○段  │        │438             │建│    │    │3014.37     │42/9000           │            │
└─┴───┴────┴────┴────┴────────┴─┴──┴──┴──────┴─────────┴──────┘
┌───────────────────────────────────────────────────┐
│建物附表︰                                                                                            │                                          │
├─┬─┬──────┬────┬────┬─────────────┬────────┬───┬───┤
│  │  │            │        │建築式樣│建物面積（單位：平方公尺）│附  屬    建  物│      │      │
│編│建│            │        │        ├───┬───┬─────┼────┬─┬─┤權  利│      │
│  │  │            │        │主要建築│一層  │騎樓  │合      計│ 主要建 │面│面│      │      │
│  │  │  建物門牌  │基地坐落│        │      │      │          │        │  │積│      │備  考│
│  │  │            │        │材 料 及│      │      │          │ 築材料 │  │  │      │      │
│號│號│            │        │        │      │      │          │        │  │單│範  圍│      │
│  │  │            │        │房屋層數│      │      │          │ 及用途 │積│位│      │      │
├─┼─┼──────┼────┼────┼───┼───┼─────┼────┼─┼─┼───┼───┤
│1 │一│新北市三峽區│新北市三│鋼筋混凝│78.05 │26.32 │104.37    │平台    │5.│平│全部  │含共同│
│  │四│復興路168號 │峽區和平│土造16層│      │      │          │        │24│方│      │使用部│
│  │六│            │段438地 │        │      │      │          │        │  │公│      │分1527│
│  │一│            │號      │        │      │      │          │        │  │尺│      │建號  │
└─┴─┴──────┴────┴────┴───┴───┴─────┴────┴─┴─┴───┴───┘